臺灣桃園地方法院刑事判決　　　　　　　 99年度矚訴字第6號
公　訴　人　臺灣桃園地方法院檢察署檢察官
被　　　告　荒川隆司日本籍）.
選任辯護人　林翰榕律師
上列被告因違反動物傳染病防治條例案件，經檢察官提起公訴（
99年度偵字第20174 號），被告於準備程序就被訴事實為有罪之
陳述，經本院合議庭裁定由受命法官改依簡式審判程序審理，本
院判決如下：
    主  文
荒川隆司共同犯動物傳染病防治條例第四十一條第一項之非法輸
入檢疫物罪，處有期徒刑肆月。緩刑貳年，並應向公庫支付新臺
幣伍萬元。扣案之黑色行李箱貳個均沒收。
    事  實
一、荒川隆司、福田耕一（由本院另行審結）兩人為日本國人民
    ，均明知日本國係經我國行政院農業委員會公告之口蹄疫、
    牛海綿狀腦病疫區國家，日本和牛肉乃經公告禁止輸入之檢
    疫物，禁止輸入臺灣，竟共同基於擅自輸入經公告禁止輸入
    之檢疫物之犯意聯絡，先由荒川隆司在日本國福岡市某肉品
    店購買冷凍和牛肉10塊（總計53.3公斤），以白色不透明塑
    膠袋包裹後分裝藏放在2 個行李箱中，再由其自行托運藏有
    5 塊冷凍和牛肉（計25.79 公斤）之行李箱，並委由福田耕
    一托運另一藏有冷凍和牛肉5 塊（計27.51 公斤）之行李箱
    ，後於99年7 月23日中午，即共同自日本福岡機場搭乘長榮
    航空公司BR-2105 號班機飛往臺灣，而擅自將前開冷凍和牛
    肉輸入臺灣，嗣於同日下午1 時55分許，荒川隆司、福田耕
    一在臺灣桃園國際機場第二航廈入境旅客通關查驗時，為機
    場安檢人員查獲，並扣得前開冷凍和牛肉10塊（總計53.3公
    斤）。
二、案經內政部警政署航空警察局移送臺灣桃園地方法院檢察署
    檢察官偵查起訴。
    理  由
一、按刑事訴訟法第273 條之1 規定，除被告所犯為死刑、無期
    徒刑、最輕本刑為3 年以上有期徒刑之罪或高等法院管轄第
    一審案件者外，於審判期日前之準備程序進行中，被告先就
    被訴事實為有罪之陳述時，審判長得告知被告簡式審判程序
    之旨，並聽取當事人、代理人、辯護人或輔佐人之意見後，
    裁定進行簡式審判程序。經查，本件被告荒川隆司被訴違反
    動物傳染病防治條例一案，非前開不得進行簡式審判程序之
    案件，業經被告於本院行準備程序時就被訴事實為有罪之陳
    述，且經法官告以簡式審判程序之旨，聽取被告、辯護人及
    檢察官之意見後，爰依上開刑事訴訟法第273 條之1 之規定
    ，裁定改依簡式審判程序審理，合先敘明。
二、上揭犯罪事實，業據被告荒川隆司於本院訊問時坦承不諱（
    見本院卷第50頁、第53頁），核與共同被告福田耕一於警詢
    時陳稱：為警查獲之物品是荒川隆司在福岡機場所交付，其
    事前就知道是牛肉等語（見偵查卷第60頁），及其於偵訊中
    陳稱：在其托運行李中查扣之日本牛肉，係荒川隆司置放於
    行李箱中委託其托運等語相符（見偵查卷第73頁）。又日本
    國業經我國行政院農業委員會公告為口蹄疫、牛海綿狀腦病
    之疫區國家，來自日本之冷凍和牛肉乃經公告禁止輸入之檢
    疫物一節，有行政院農業委員會99年4 月22日農防字第0991
    478581號公告、動物及動物產品輸入檢疫條件各1 份在卷可
    稽（見本院卷第57至58頁背面，偵查卷第26至27頁背面），
    此外，復有荒川隆司及福田耕一之行李托運標牌、荒川隆司
    之旅客入出境記錄查詢表、福田耕一之旅客入出境記錄查詢
    表、臺北關稅局稽查組Ｘ光檢查儀注檢行李報告表2 份、行
    政院農業委員會動植物防疫檢疫局新竹分局入境動植物檢疫
    處理通知書2 份、臺北關稅局扣押貨物收據及搜索筆錄2 份
    、現場查獲照片8 張、行政院農業委員會動植物防疫檢疫局
    新竹分局99年7 月23日荒川隆司自日本福岡走私牛肉銷燬紀
    錄、行政院農業委員會動植物防疫檢疫局新竹分局99年7 月
    23日福田耕一自日本福岡走私牛肉銷燬紀錄等證在卷可按（
    見偵查卷第10頁、第14頁、第16至20頁、第28至29頁、第39
    頁、第43頁、第45至47頁、第55至56頁），並有扣案藏放前
    開冷凍和牛肉之黑色行李箱2 個可佐，足認被告之任意性自
    白與事實相符。本案事證明確，其上開犯行，洵堪認定，應
    予依法論科。
三、核被告違反動物傳染病防治條例第33條規定，擅自輸入禁止
    輸入之檢疫物之所為，係犯動物傳染病防治條例第41條第 1
    項之擅自輸入禁止輸入之檢疫物罪。被告與福田耕一就上開
    犯行有犯意聯絡及行為分擔，為共同正犯。爰審酌被告擅自
    輸入來自口蹄疫、牛海綿狀腦病疫區之牛肉，可能傳播動物
    傳染病原體，影響國內動物及人體之健康，對主管機關管控
    、防範人畜共通傳染病造成潛在危害，所為應予非難，惟念
    其犯後業坦承犯行，態度尚稱良好，甫輸入上開檢疫物即遭
    查獲，幸未流入市面，所生危害尚輕等一切情狀，量處如主
    文所示之刑。末查被告未曾因故意犯罪受有期徒刑以上刑之
    宣告，有臺灣高等法院被告前案紀錄表1 份在卷可憑，其因
    一時失慮致罹刑典，經此偵、審程序及刑之宣告，當知所警
    惕，信無再犯之虞，是本院認前開對被告所宣告之刑，以暫
    不執行為適當，爰依刑法第74條第1 條第1 款之規定，併予
    宣告緩刑2 年，以啟自新。另審酌被告之資力與犯罪情節，
    併依刑法第74條第2 項第4 款規定，命被告向公庫支付新臺
    幣5 萬元，以資懲儆。扣案之黑色行李箱2 個，均係被告所
    有，用以夾藏攜帶日本冷凍和牛肉入境之物，業經被告於警
    詢供述明確（見偵查卷第6 至7 頁），應依刑法第38條第 1
    項第2 款之規定沒收之。至扣案之日本冷凍和牛肉10塊（總
    計53.5公斤），業經行政院農業委員會動植物防疫檢疫局新
    竹分局沒入銷燬，有行政院農業委員會動植物防疫檢疫局新
    竹分局99年7 月23日荒川隆司自日本福岡走私牛肉銷燬紀錄
    、行政院農業委員會動植物防疫檢疫局新竹分局99年7 月23
    日福田耕一自日本福岡走私牛肉銷燬紀錄各1 份在卷可按（
    見偵查卷第28頁、第55頁），爰不予宣告沒收，併此敘明。
據上論斷，應依刑事訴訟法第273 條之1 第1 項、第299 條第 1
項前段，動物傳染病防治條例第33條、第41條第1 項，刑法第11
條前段、第28條、第74條第1 項第1 款、第2 項第4 款、第38條
第1 項第2 款，判決如主文。
本案經檢察官張聰耀到庭執行職務。
中    華    民    國    100   年     7    月     8    日
                  刑事第五庭  法  官  劉淑玲
以上正本證明與原本無異。
如不服本判決應於收受判決後10日內向本院提出上訴書狀，並應
敘述具體理由。其未敘述上訴理由者，應於上訴期間屆滿後20日
內向本院補提理由書。
                              書記官  許婉茹
中    華    民    國    100   年    7     月    11    日
附錄本案論罪科刑依據之法條：
動物傳染病防治條例第33條：
為維護動物及人體健康之需要，中央主管機關得訂定檢疫物之檢
疫條件及公告外國動物傳染病之疫區與非疫區，以禁止或管理檢
疫物之輸出入。
動物傳染病防治條例第41條：
違反第33條規定，擅自輸入禁止輸入之檢疫物者，處7 年以下有
期徒刑，得併科新臺幣3 百萬元以下罰金。
前項禁止輸入之檢疫物，不問屬於何人所有，輸出入動物檢疫機
關得於第一審法院宣告沒收前逕予沒入。
法人之代表人、法人或自然人之代理人、受雇人或其他從業人員
，因執行業務，犯第一項之罪者，除處罰其行為人外，對該法人
或自然人亦科以第一項之罰金。但法人之代表人或自然人對於犯
罪之發生，已盡力為防止行為者，對該法人或自然人，不予處罰
。